【裁判字號】    95,易,1089
【裁判日期】    951122
【裁判案由】    竊盜
【裁判全文】
臺灣彰化地方法院刑事判決              95年度易字第1089號
公  訴  人  臺灣彰化地方法院檢察署檢察官
被      告  丙○○
                    號15樓
                    （現另案羈押於臺灣彰化看守所）
            乙○○
                    （現另案羈押於臺灣彰化看守所）
上列被告因竊盜案件，經檢察官提起公訴（九十五年度偵字第七
三二三號、第八○五九號），本院裁定由受命法官獨任進行依簡
式審判程序判決如下：
    主  文
丙○○共同逾越安全設備竊盜，累犯，處有期徒刑捌月；又共同
竊盜，累犯，處有期徒刑參月。應執行有期徒刑玖月。
乙○○共同逾越安全設備竊盜，累犯，處有期徒刑柒月；又共同
竊盜，累犯，處有期徒刑參月。應執行有期徒刑捌月。
    事  實
一、丙○○前於民國九十一年間曾因施用第一級毒品案件，經本
    院判處有期徒刑九月確定；復於九十二年間因施用第一級毒
    品及竊盜等案件，經本院各判處有期徒刑十一月、五月及三
    月確定，嗣後三案並經本院裁定應執行有期徒刑一年五月，
    而其入監接續執行前開案件後，於九十四年九月二十一日假
    釋付保護管束而出監，於九十五年一月二十七日因保護管束
    期滿未經撤銷而視為執行完畢。另乙○○前於九十年間曾因
    施用第一級毒品案件，經本院判處有期徒刑九月確定，而其
    入監執行後，甫於九十三年九月四日執行完畢。詎二人均仍
    不知悔改，復共同基於意圖為自己不法所有之犯意聯絡，於
    附表編號一、二號所示之時間、地點，以如附表一、二號所
    示之方法，竊取甲○○、丁○○等人之財物，得手後，欲將
    之變賣現金時，適為警先後據報當場查獲。
二、案經丁○○訴由彰化縣警察局鹿港分局報告臺灣彰化地方法
    院檢察署檢察官偵查起訴。
    理  由
一、上揭犯罪事實，業據被告丙○○及乙○○於本院準備程序及
    審理時坦承不諱，核與證人甲○○、丁○○於警詢中證述之
    情節相符，復有贓物認領保管單二紙及查獲現場照片十二張
    附卷可按，足認被告二人之自白與事實相符，是以本件事證
    已臻明確，被告二人上開犯行均堪以認定。
二、核被告丙○○、乙○○所為如附表編號一號所示之犯行，係
    犯刑法第三百二十一條第一項第二款之逾越安全設備竊盜罪
    ；所為如附表編號二號所示之犯行，係犯刑法第三百二十條
    第一項之普通竊盜罪。被告丙○○及乙○○間，就上開犯行
    ，有犯意之聯絡及行為之分擔，均為共同正犯。再渠等所犯
    上開二罪，犯意各別，行為互殊，應分論併罰之。又查丙○○前於九十一年間曾因施用第一級毒品案件，經本院判處有
    期徒刑九月確定，復於九十二年間因施用第一級毒品及竊盜
    等案件，經本院各判處有期徒刑十一月、五月及三月確定，
    嗣後三案並經本院裁定應執行有期徒刑一年五月，而其入監
    接續執行前開案件後，於九十四年九月二十一日假釋付保護
    管束而出監，於九十五年一月二十七日因保護管束期滿未經
    撤銷而視為執行完畢；另乙○○前於九十年間曾因施用第一
    級毒品案件，經本院判處有期徒刑九月確定，而其入監執行
    後，甫於九十三年九月四日執行完畢等情，有卷附臺灣高等
    法院被告全國前案紀錄表及臺灣彰化地方法院檢察署刑案資
    料查註紀錄表各二份可憑，則渠等受有期徒刑之執行完畢後
    ，五年內故意再犯有期徒刑以上之上開二罪，均構成累犯，
    均應依法加重其刑。爰審酌被告丙○○前即有多次竊盜前科
    ，素行已屬不佳，而渠等犯罪之動機與目的僅為貪圖一時之
    小利，所竊得之物雖非屬高價值之物，惟對社會治安、經濟
    仍生不小之危害，及渠等犯罪後均坦承犯行，態度尚屬良好
    等一切情狀，就渠等所犯上開二罪各量處如主文所示之刑，
    並定其應執行刑，以資懲儆。
據上論斷，應依刑事訴訟法第二百七十三條之一第一項、第二百
九十九條第一項前段，刑法第三百二十條第一項、第三百二十一
條第一項第二款、第四十七條第一項、第五十一條第五款，判決
如主文。
本案經檢察官劉世豪到庭執行職務。
中    華    民    國    95    年    11    月    22    日
                  臺灣彰化地方法院刑事第一庭
                      法      官  紀  佳  良
以上正本證明與原本無異。
如不服本判決，應於判決送達後10日內，向本院提出上訴狀。
告訴人或被害人對於判決如有不服具備理由請求檢察官上訴者，
其上訴期間之計算係以檢察官收受判決正本之日期為準。
中    華    民    國    95    年    11    月    22    日
                      書  記  官  王  惠  嬌
【附表】
┌──┬─────┬─────┬───────┬─────┐
│編號│時      間│地      點│方        法  │贓物處理情│
│    │          │          │              │形        │
├──┼─────┼─────┼───────┼─────┤
│一  │95年8月9日│彰化縣鹿港│丙○○、乙○○│由甲○○領│
│    │下午6時40 │鎮○○路  │逾越窗戶之安全│回        │
│    │分許（未日│133號「煥 │設備而侵入左揭│          │
│    │落）      │坤企業有限│倉庫後，徒手竊│          │
│    │          │公司」倉庫│取甲○○所有電│          │
│    │          │          │纜線共25.5公斤│          │
│    │          │          │得手（價值5千 │          │
│    │          │          │元，侵入建築物│          │
│    │          │          │部分未據告訴）│          │
│    │          │          │。            │          │
├──┼─────┼─────┼───────┼─────┤
│二  │95年8月30 │彰化縣福興│丙○○、乙○○│由丁○○領│
│    │日上午10時│鄉秀厝村秀│趁四下無人之際│回        │
│    │許        │安二街300 │，徒手竊取陳益│          │
│    │          │號旁空地  │昌所有而置放於│          │
│    │          │          │左揭空地之白鐵│          │
│    │          │          │桶1具、大滾桶1│          │
│    │          │          │具、小滾桶5具 │          │
│    │          │          │、馬達2具、四 │          │
│    │          │          │方白鐵桶2具得 │          │
│    │          │          │手（價值4千元 │          │
│    │          │          │）            │          │
└──┴─────┴─────┴───────┴─────┘
附錄本案論罪科刑法條：
刑法第320條第1項：
意圖為自己或第三人不法之所有，而竊取他人之動產者，為竊盜
罪，處5年以下有期徒刑、拘役或500元以下罰金。
刑法第321條第1項第2款：
犯竊盜罪而有左列情形之一者，處6月以上、5年以下有期徒刑：
二、毀越門扇、牆垣或其他安全設備而犯之者。


司法院資訊處製作；財團法人民間司法改革基金會備份。
